【裁判字號】    95,訴,4840
【裁判日期】    951211
【裁判案由】    返還所有物
【裁判全文】
臺灣臺北地方法院民事判決              95年度訴字第4840號
原      告  台北市政府交通局監理處
法定代理人  丙○○
訴訟代理人  陳石山律師
複代理人    乙○○
被      告  昌茂電腦事務用品有限公司
法定代理人  甲○○
上列當事人間請求返還所有物事件，本院於民國95年11月21日言
詞辯論終結，判決如下：
    主      文
被告應返還原告所有之車籍檔首催八九九、九○四、九○五、九
○六、九○七、九○八及再催八九九、九○四、九○五、九○六
、九○七、九○八、九一四、九一九、九二四、九二九、九三四
、九三九等磁帶共計壹拾捌捲。
訴訟費用由被告負擔。
    事實及理由
一、本件依兩造簽訂「台北市監理處購置訂製勞務契約」第19條
    之約定合意由本院管轄，合先敘明。
二、原告主張：
  (一)原告於民國94年1月25日因辦理「94年度台北市汽車燃料使
    用費繳納暨再次通知書之列印、整理、裝訂及運送勞務」招
    標案，由被告公司得標，嗣兩造於94年2月1日簽訂「九十四
    年度台北市汽車燃料使用費繳納暨再次通知書（含轉帳繳納
    通知單及轉帳繳納證明）之列印、整理、裝訂及運送勞務契
    約」（下稱系爭契約），依本件採購案補充投標須知第6條
    規定，被告應自原告挑檔磁帶及繳納通知書（含轉帳繳納通
    知單）列印版本送交次日起算，營業車、再次通知書及轉帳
    繳納憑單之部分於二星期內，自用車之部分於三星期內完成
    並交付標的物。
  (二)原告於94年4月6日將車籍檔磁帶共計18捲交付被告，依約被
    告應於94年4月20日前，完成系爭契約標的中關於營業車、
    再次通知書及轉帳繳納證明單之部分，但被告並未履行。經
    原告於94年4月21日訂相當期限催告後，被告仍未於期限內
    履行，原告遂依系爭契約第21條之約定，於94年5月3日通知
    被告終止契約，系爭契約既經終止，則被告占有磁帶即無正
    當權源，為此依系爭採購案補充投標須知第14項第2款之約
    定及民法第767條之規定，請求被告返還如聲明所示之磁帶
    共18捲。並聲明如主文所示。
三、被告辯稱：
    被告雖分三次向原告取得磁帶共18捲，但被告已返還其中12
    捲，僅餘6捲尚未返還；惟因被告返還時並未要求原告簽收
    ，因此並未記錄已返還哪些磁帶，且原告所稱之編號係原告
    內部作業所編，被告並不清楚，故被告並不知道還了哪12捲
    磁帶，以及手上6捲磁帶編號為何。且系爭磁帶使用年限已
    屆滿，目前應已不能使用。並聲明：駁回原告之訴。
四、兩造不爭執之事實：
  (一)兩造於94年2月1日簽訂系爭契約，有原告提出之契約書影本
    在卷可按（本院卷第6-20頁）。
  (二)被告分三次向原告領取如原告聲明所示之磁帶共18捲，有原
    告提出之簽收紀錄在卷可按（本院卷第53頁）。
五、經查原告主張之事實，業據其提出系爭契約影本及原告北市
    監三字第09461176400號、第09461180200號、第0946158940
    0號、第09560518700號函文影本（本院卷第21-24頁）為證
    ，且被告對於其已領取如原告聲明所示之磁帶共18捲，亦不
    爭執，堪信原告主張為真實，被告雖辯稱其已返還其中12捲
    磁帶云云，惟查被告並未說明其已返還之磁帶編號為何，亦
    未就其返還磁帶之事實舉證以明其說，從而原告依系爭採購
    案投標須知第14項第2款約定及民法第767條之規定，請求被
    告返還如聲明所示之磁帶共計18捲，為有理由，應予准許。
六、綜上所述，本件原告之訴為有理由，爰依民事訴訟法第78條
    ，判決如主文。
中    華    民    國    95    年    12    月    11    日
                  民事第六庭    法  官  邱  琦
以上正本係照原本作成
如對本判決上訴，須於判決送達後20日內向本院提出上訴狀
中    華    民    國    95    年    12    月    11    日
                                書記官  池東旭


司法院資訊處製作；財團法人民間司法改革基金會備份。
